# 关于处置子公司的投资收益的计算

提问人：gutanxue 时间：2022-11-14 16:23:06
请教陈版及各位老师：
A公司全资设立B公司，暂未实缴注册资本。B公司对外收购了多个项目公司，总投资额 2000 万，所需投资款全部由母公司A代付，形成B公司对A公司的债务。由于收购的都是轻资产项目，B公司合并报表形成了商誉 1800 万。经营数年后，项目盈利不达预期（假设收购项目合并日后至今盈亏平衡）。现A公司打算整体对外转让B公司，假设处置日，B公司合并报表中，商誉 1800万，其他资产 200 万，其他应付款（A公司） 2000 万，净资产接近于 0 。
根据：处置股权取得的对价与剩余股权公允价值之和，减去按原持股比例计算应享有原有子公司自购买日或合并日开始持续计算的净资产的份额之间的差额，计入丧失控制权当期的投资收益，同时冲减商誉。那这里处置的投资收益=X-0-1800，这里是否需要减商誉？减的是A收购B的商誉（这里应当为 0 ），还是B公司合并报表的商誉（ 1800 万）？

回答人：chenyiwei
需冲减的商誉是B对外收购股权形成的商誉。
由于在处置后，原先A向B提供的借款将不能继续合并抵销，而成为合并报表层面的一项金融资产，故该项金融资产应在处置日视同新取得，按处置日公允价值（预计可收回金额的折现值）进行初始计量，并纳入处置损益计算。
如果对B的债权的预计可收回金额为 1200 万，则合并报表层面处置损益=1200-（0+2000）=-800万元。